臺灣高等法院刑事裁定
111年度毒抗字第1033號
抗  告  人
即  被  告  林俊欽




上列抗告人即被告因聲請強制戒治案件，不服臺灣新北地方法院
111年度毒聲字第1242號，中華民國111年10月28日裁定(聲請案
號：111年度聲戒字第210號、111年度毒偵緝字第1825號)，提起
抗告，本院裁定如下：
    主  文
抗告駁回。
    理  由
一、原裁定略以：抗告人即被告甲○○（下稱被告）因本件施用第
    一、二級毒品案件，經臺灣新北地方法院111年度毒聲字第1
    744號裁定應送觀察勒戒，被告自民國111年9月14日入勒戒
    處所執行觀察勒戒，因認有繼續施用毒品之傾向，有法務部
    ○○○○○○○○附設勒戒處所111年10月14日北所衛字第111130086
    00號函送之有無繼續施用毒品傾向證明書附卷(見毒偵緝卷
    第42頁反面至43頁)可稽。被告確有繼續施用毒品之傾向，
    檢察官聲請裁定令被告入戒治處所強制戒治，應予准許，爰
    依毒品危害防制條例第20條第2項後段規定裁定被告令入戒
    治處所強制戒治，其期間為6個月以上，至無繼續強制戒治
    之必要為止，但最長不得逾1年等語。
二、抗告意旨略以：被告於111年9月14日入勒戒處所執行觀察勒
    戒至今已近2月，被告於入所前便患有嚴重血液感染，導致
    雙腿內部潰爛，造成行動諸多不便。入所勒戒期間於所內就
    診，無法獲得妥善醫療致病情有惡化擴散之情，已從小腿向
    上擴散至大腿內側，恐日久引發感染併發症危及生命，故今
    狀呈請明察，基於人道立場，將原裁定撤銷，讓被告能儘早
    回返，接受醫院安排住院詳細診斷治療云云。
三、毒品危害防制條例第20條第3項規定：「依前項規定為觀察
    、勒戒或強制戒治執行完畢釋放後，3年後再犯第10條之罪
    者，適用前2項之規定。」則其再犯(含3犯以上)如距最近一
    次犯該罪經依同條第1、2項規定為觀察、勒戒或強制戒治執
    行完畢釋放後，已逾3年者，即應依該條第3項規定再令觀察
    、勒戒，不因其間是否另犯該罪經起訴、判刑或執行而受影
    響(參照最高法院109年度台上字第3826號判決意旨)。查被
    告本件於110年5月30日2時許為警採尿往前回溯26小時內之
    某時(不含公權力拘束期間)，施用第一級毒品海洛因1次。
    另於同上為警採尿往前回溯96小時內之某時(不含公權力拘
    束期間)，施用第二級毒品甲基安非他命1次。被告上開尿液
    檢體，經送檢驗結果呈嗎啡、可待因、安非他命及甲基安非
    他命陽性反應，此有台灣檢驗科技股份有限公司濫用藥物檢
    驗報告(檢體編號I0000000；見毒偵卷第70頁）、勘察採證
    同意書、新北市政府警察局受採集尿液檢體人姓名及檢體編
    號對照表(見毒偵卷第40、41頁)在卷可稽，堪認被告確有施
    用第一級、第二級毒品之事實。而被告最近一次於96年1月1
    1日停止戒治處分出所，於96年4月2日強制戒治期滿，經臺
    灣臺北地方檢察署檢察官以96年度戒毒偵字第25號不起訴處
    分確定，有本院被告前案紀錄表、在監在押全國紀錄表在卷
    可憑。被告本件犯行距最近一次戒治期滿日已逾3年，其再
    犯本件施用第一、二級毒品犯行，應依同條例第20條第3項
    、第1項規定裁定觀察勒戒，被告復因執行觀察勒戒結果，
    認有繼續施用毒品之傾向，此經勒戒處所相關專業知識經驗
    人員評分結果，審認依⒈前科紀錄與行為表現部分合計為35
    分(靜態因子35分+動態因子0分)，⒉臨床評估部分合計為38
    分(靜態因子34分+動態因子4分)，⒊社會穩定度部分為5分(
    靜態因子0分+動態因子5分)，加總以上3項之靜態因子共69
    分、動態因子共9分，總分78分，綜合判斷為「有繼續施用
    毒品傾向」，此有法務部○○○○○○○○111年10月14日北所衛字
    第11113008600號函檢附之「有無繼續施用毒品傾向證明書
    」及「有無繼續施用毒品傾向評估標準紀錄表」各1份附卷
    可稽（見毒偵緝卷第42頁反面至44頁)，是原法院審認檢察
    官之聲請洵屬有據，應予准許，爰依毒品危害防制條例第20
    條第2項裁定強制戒治，核無不合。
四、次按受戒治人入所時，應行健康檢查，有現罹疾病，因戒治
    而有病情加重或死亡之虞者，應拒絕入所；前項被拒絕入所
    者，應由檢察官或少年法院（地方法院少年法庭）斟酌情形
    ，交監護人、法定代理人、最近親屬、醫院或其他適當處所
    ；第1項被拒絕入所之原因消滅後，應通知受戒治人至戒治 
    所執行。戒治處分執行條例第7條第1項第3款、第2項、第3
    項定有明文。被告固稱其罹患嚴重血液感染，導致雙腿內側
    潰爛，在所就診之結果，病情擴散、恐將危及生命云云，惟
    經裁定應受強制戒治處分者，倘罹有疾病，執行處所自得依
    據上開規定，就受戒治人之疾病或健康狀況評估決定是否拒
    絕入所、報請停止執行，此與受戒治人是否有「繼續施用毒
    品傾向」，而與法院是否裁定令入戒治處所強制戒治之審酌
    判斷，係屬二事。被告既有繼續施用毒品之傾向，法院自應
    依法裁定被告入戒治處所施以強制戒治，至於被告現狀是否
    符合戒治處分執行條例第7條第1項所規定之事由，宜否入所
    執行戒治或停止戒治等情狀，應由執行戒治之處所依上開規
    定辦理，並非由受理強制戒治聲請之法院得以審酌。抗告意
    旨所執前詞，自難採憑。
五、綜上所述，原審依毒品危害防制條例第20條第2項後段之規
    定，依檢察官之聲請，裁定令被告入戒治處所施以強制戒治
    ，其期間為6個月以上，至無繼續強制戒治之必要為止，但
    最長不得逾1年，核無不合。抗告意旨徒以前詞指摘原裁定
    不當，請求撤銷原裁定，為無理由，應予駁回。  
據上論斷，應依刑事訴訟法第412條，裁定如主文。　　
中　　華　　民　　國　　111 　年　　11　　月　　28　　日
　　　            刑事第十九庭  審判長法　官　曾淑華
　　　                                法　官　陳文貴
　　　                                法　官　黃惠敏
以上正本證明與原本無異。
不得再抗告。
                                      書記官　吳錫欽
中　　華　　民　　國　　111 　年　　11　　月　　28　　日